# 上市前，自然人股东之间转让股权。价格确认是否必须按评估报告？

提问人：cta 时间：2011-09-22 14:06:53
公司上市前，自然人股东之间准备转让股权，大股东拟同时转让一部分股权给高管持股公司。高持股公司部分股权，我们准备按照评估值与净资产值差额。做股份支付处理。但对公司自然人股东之间转让价格确认是否必须按评估报告。可不可以按协议以净资产值直接转让？税务上有啥规定。请各位网友支招

回答人：chenyiwei
回复 cta 的帖子
“控股股东之间转让”的问题不存在。对任何一个公司而言，只可能有一个控股股东，或者没有控股股东。
对于股东之间的股权转让是否需要由拟上市公司认定股份支付的问题，需要考虑受让方取得股权是更多地基于其作为拟上市公司员工的身份，还是作为拟上市公司股东的身份；交易目的是为了补偿受让方过去或未来为拟上市公司提供的服务还是为了平衡股东之间的利益关系；等等，总之取证是很关键的。 税务上的股权转让个人所得税问题，需关注国税函[2009]285号和国家税务总局公告[2010]27号等相关规定。